臺灣臺北地方法院民事裁定             100年度簡抗字第37號
抗  告  人  陳冠綸
相  對  人  嚴凌瑛
上列抗告人因與相對人間請求返還不當得利事件，抗告人對於中
華民國100年5月30日本院新店簡易庭99年度店簡字第1326號裁定
提起抗告，本院裁定如下：
    主  文
抗告駁回。
抗告費用由抗告人負擔。
    理  由
一、按因財產權訴訟向第二審法院上訴者，應依民事訴訟法第77
    條之16第1 項規定繳納裁判費，此為必備之程式。又上訴不
    合程式或有其他不合法之情形而可以補正者，原第一審法院
    應定期間命其補正，如不於期間內補正，應以裁定駁回之，
    並為簡易訴訟程序第二審所準用，此觀民事訴訟法第442條
    第2項、第436條之1第3項規定即明。
二、抗告意旨略以：原審固於民國100年4月25日以99年度店簡字
    第1326裁定命抗告人繳納第二審裁判費新臺幣5460元（下稱
    系爭補費裁定），惟原審係將系爭補費裁定寄送至「臺北市
    ○○區○○路3段80號3樓」，上揭地點雖係抗告人之戶籍地
    ，然抗告人並未實際居住於該處，該處僅抗告人岳母1人獨
    居，抗告人岳母年事已高，目不識丁，行動不便，甚少下樓
    領取掛號文件，即使已領掛號文件，也經常忘記告訴家人，
    抗告人並非故意拒繳第二審裁判費，原審法院遽以抗告人未
    繳費為由駁回抗告人之上訴，顯失公平，為此提出抗告，請
    求廢棄原裁定。
三、經查，抗告人不服原審於100年3月31日所為99年度店簡字第
    1326號第一審簡易判決，而於法定期間內具狀聲明上訴，惟
    未繳納第二審裁判費，經原審於100年4月25日以系爭補費裁
    定命抗告人於5日內補繳，系爭補費裁定已於100年4月27日
    係寄送至「臺北市○○區○○路3段80號3樓」，因未獲會晤
    抗告人本人，由抗告人之受僱人即景福社區自治會警衛室人
    員代為收受，有系爭補費裁定（見原審卷第47頁）及送達證
    書（見原審卷第48頁）附卷足憑。抗告人雖主張其並未實際
    居住於「臺北市○○區○○路3段80號3樓」云云，惟查，抗
    告人99年12月21日民事答辯狀、100年4月19日民事上訴狀及
    100年6月10日民事抗告狀均載明抗告人住所為「臺北市○○
    區○○路3段80號3樓」，有上揭民事答辯狀（見原審卷第13
    頁）、民事上訴狀（見原審卷第43頁）及民事抗告狀（見本
    院卷第4頁）在卷可稽，是認「臺北市○○區○○路3段80號
    3樓」確係抗告人之住所地，殆無疑義。按「送達於住居所
    、事務所或營業所不獲會晤應受送達人者，得將文書付與有
    辨別事理能力之同居人或受僱人」，民事訴訟法第137條第1
    項定有明文，承前，系爭補費裁定於100年4月27日寄送至抗
    告人上揭住所地時，因未獲會晤抗告人本人，而由抗告人之
    受僱人即景福社區自治會警衛室人員代為收受，是依上揭規
    定，系爭補費裁定應已合法送達於抗告人，惟抗告人並未於
    上開期間內補繳第二審裁判費，依首揭說明，其上訴即非合
    法，是原審以抗告人上訴未據繳納裁判費為由裁定駁回其上
    訴，並無違誤。抗告意旨指摘原裁定不當，求予廢棄，為無
    理由，應予駁回。
四、據上論結，本件抗告為無理由，依民事訴訟法第436條之1第
    3項、第495條之1第1項、第449條第1項、第95條、第78條，
    裁定如主文。
中    華    民    國   100    年    9     月    21    日
                  民事第六庭   審判長 法  官  林麗真
                                      法  官  張文毓
                                      法  官  李家慧
以上正本係照原本作成。
本裁定不得抗告。
中    華    民    國   100    年    9     月    21    日
                                      書記官  康翠真